Datos generales	Actividades formación Acti		des evaluador	Apropiación social	Producción bibliográfica	Producción Técnica
Más información	Producción en arte	Buscar				

Hoja de vida

Nombre	Cesar Augusto Hernandez Rincón
Nombre en citaciones	HERNANDEZ RINCÓN, CESAR AUGUSTO
Nacionalidad	Colombiana
Sexo	Masculino

Formación Académica

Maestría/Magister UNIVERSIDAD NACIONAL DE COLOMBIA SEDE BOGOTA

Programa de Administración de Empresas

Enerode2000 - Diciembrede 2003

Características Andróginas del Directivo del Siglo XXI - Caso sector financiero de Bogotá

Pregrado/Universitario UNIVERSIDAD NACIONAL DE COLOMBIA SEDE BOGOTA

Programa de Administración de Empresas

Juliode1986 - Abrilde 1993

Factores de éxito de empresarios en la industria gráfica bogotana (estudios de algunos casos).

Experiencia profesional

ESCUELA COLOMBIANA DE INGENIERIA JULIO GARAVITO

Dedicación: 40 horas Semanales Enero de 2004 de

Áreas de actuación

• Ciencias Sociales -- Economía y Negocios -- Negocios y Management

Líneas de investigación

• Desarrollo de empresas de base tecnológica e innovación, Activa: Si

Los ítems de producción con la marca 🕏 corresponden a productos avalados y validados para la última Convocatoria Nacional para el Reconocimiento y Medición de Grupos de Investigación, Desarrollo Tecnológico o de Innovación y para el Reconocimiento de Investigadores del SNCTel

Trabajos dirigidos/tutorías

• Trabajos dirigidos/Tutorías - Trabajos de grado de pregrado

CESAR AUGUSTO HERNANDEZ RINCON, Estrategias para mejorar la competitividad de la mipyme en Iberoamérica ESCUELA COLOMBIANA DE INGENIERIA JULIO GARAVITO Estado: Tesis concluida ADMINISTRACION DE EMPRESAS, 2021. Dirigió como: Tutor principal, Persona(s) orientada(s): Ana María Rincón Salazar Tutor(es)/Cotutor(es): CESAR AUGUSTO HERNANDEZ RINCON, Areas:

Ciencias Sociales -- Economía y Negocios -- Economía,

Consultorías

• Producción técnica - Consultoría Científico Tecnológica e Informe Técnico - Otra

CESAR AUGUSTO HERNANDEZ RINCON, JUAN CARLOS ILLERA CORREAL, EDNA PAOLA NAJAR RODRIGUEZ, Plan de Mejoramiento del Programa de Administración de Empresas para el período 2015-2018, Nombre comercial: , contrato/registro: No Asignado, . En: Colombia, ,2015, 2 meses p.0 Areas:

Ciencias Sociales -- Economía y Negocios -- Negocios y Management,

Producción técnica - Consultoría Científico Tecnológica e Informe Técnico - Otra

CESAR AUGUSTO HERNANDEZ RINCON, ADRIANA MARCELA ZAMBRANO SANCHEZ, DIANA CAROLINA CABRA BALLESTEROS, CAMILO ANDRES ROJAS PARDO, JUAN CARLOS ILLERA CORREAL, RAUL ANTONIO TORRES SALAMANCA, OSCAR VILLADA VARGAS, Análisis prospectivo del Programa de Administración de Empresas, Nombre comercial:, contrato/registro: Contrato No. SCM-38.2_2079 suscrito entre JORGE AU, . En: Colombia, ,2017, 3 meses p.0 Areas:

Ciencias Sociales -- Economía y Negocios -- Negocios y Management,

Ediciones/revisiones

Producción técnica - Editoración o revisión - Revista

Datos generales Actividades formación Actividades evaluador Apropiación social Producción bibliográfica Producción Técnica

Más información Producción en arte Buscar

Ciencias Sociales -- Economía y Negocios -- Negocios y Management,

Eventos científicos

21 Nombre del evento: Emprendimiento e Innovación Empresarial - Transformando desafíos en oportunidades *Tipo de evento*: Simposio *Ámbito*: Nacional *Realizado el:20.* 19 00:00:00.00, 2013-11-19 00:00:00.00 en BOGOTÁ, D.C. - Aula Máxima - Escuela Colombiana de Ingeniería Julio Garavito

Instituciones asociadas

• Nombre de la institución: ESCUELA COLOMBIANA DE INGENIERIA JULIO GARAVITO Tipo de vinculación Patrocinadora

Participantes

- Nombre: CESAR AUGUSTO HERNANDEZ RINCON Rol en el evento: Organizador
- **2 Nombre del evento:** Gestión estratégica del Talento Humano Personas felices, organizaciones productivas Tipo de evento: Simposio Ámbito: Nacional Realizado el:20 20 00:00:00.0, 2014-11-20 00:00:00.0 en BOGOTÁ, D.C. Aula Máxima Escuela Colombiana de Ingeniería Julio Garavito

Instituciones asociadas

• Nombre de la institución: ESCUELA COLOMBIANA DE INGENIERIA JULIO GARAVITO Tipo de vinculación Patrocinadora

Participantes

- Nombre: CESAR AUGUSTO HERNANDEZ RINCON Rol en el evento: Organizador
- 3 Nombre del evento: Wake Up Day Emprendimiento y Creación de Empresas Tipo de evento: Simposio Ámbito: Nacional Realizado el:2015-11-19 00:00:00.0, 2015-11-00:00:00.0 en BOGOTÁ, D.C. Aula Máxima Escuela Colombiana de Ingeniería Julio Garavito

Instituciones asociadas

Nombre de la institución: ESCUELA COLOMBIANA DE INGENIERIA JULIO GARAVITO Tipo de vinculación Patrocinadora

Participantes

- Nombre: CESAR AUGUSTO HERNANDEZ RINCON Rol en el evento: Organizador
- 4 Nombre del evento: Gerencia de la Innovación Factor de competitividad empresarial. Tipo de evento: Simposio Ámbito: Nacional Realizado el:2017-11-16 00:00:00.00, 11-16 00:00:00.00 en BOGOTÁ, D.C. Aula Máxima Escuela Colombiana de Ingeniería Julio Garavito

Instituciones asociadas

• Nombre de la institución: ESCUELA COLOMBIANA DE INGENIERIA JULIO GARAVITO Tipo de vinculación Patrocinadora

Participantes

- Nombre: CESAR AUGUSTO HERNANDEZ RINCON Rol en el evento: Organizador
- 5 Nombre del evento: Marketing Generacional Nuevos Paradigmas del Consumo Tipo de evento: Otro Ámbito: Nacional Realizado el:2016-05-03 00:00:00.0, 2016-05-00:00:00:00.0 en BOGOTÁ, D.C. Salón A-301 Escuela Colombiana de Ingeniería Julio Garavito

Instituciones asociadas

• Nombre de la institución: ESCUELA COLOMBIANA DE INGENIERIA JULIO GARAVITO Tipo de vinculación Patrocinadora

Participantes

- Nombre: CESAR AUGUSTO HERNANDEZ RINCON Rol en el evento: Organizador
- 6 Nombre del evento: Primer Concurso de Administración Tipo de evento: Otro Ámbito: Nacional Realizado el:2016-11-17 00:00:00.0, 2016-11-17 00:00:00.0 en BOGO D.C. Salón A-301 Escuela Colombiana de Ingeniería Julio Garavito

Instituciones asociadas

• Nombre de la institución: ESCUELA COLOMBIANA DE INGENIERIA JULIO GARAVITO Tipo de vinculación Patrocinadora

Participantes

- Nombre: CESAR AUGUSTO HERNANDEZ RINCON Rol en el evento: Organizador
- ♥ 7 Nombre del evento: Franquicias Nuevas oportunidades de negocio Tipo de evento: Otro Ámbito: Nacional Realizado el:2017-03-22 00:00:00.0, 2017-03-22 00:00:00.00.0 BOGOTÁ, D.C. Salón A-301 Escuela Colombiana de Ingeniería Julio Garavito

Instituciones asociadas

• Nombre de la institución: ESCUELA COLOMBIANA DE INGENIERIA JULIO GARAVITO Tipo de vinculación Patrocinadora

Participantes

- Nombre: CESAR AUGUSTO HERNANDEZ RINCON Rol en el evento: Organizador
- 8 Nombre del evento: Cultura Organizacional Componente vital de la estrategia empresarial Tipo de evento: Otro Ámbito: Nacional Realizado el:2017-04-26 00:00:00.0, 04-26 00:00:00.0 en BOGOTÁ, D.C. Salón A-301 Escuela Colombiana de Ingeniería Julio Garavito

Datos generales Actividades formación Actividades evaluador Apropiación social Producción bibliográfica Producción Técnica

• Nombre: CESAR AUGUSTO HERNANDEZ RINCON Rol en el evento: Organizador

9 Nombre del evento: Habilidades efectivas de negociación internacional Tipo de evento: Otro Ámbito: Nacional Realizado el:2018-04-19 00:00:00.0, 2018-04-19 00:00:0 en BOGOTÁ, D.C. - Salón A-301 Escuela Colombiana de Ingeniería Julio Garavito

Instituciones asociadas

• Nombre de la institución: ESCUELA COLOMBIANA DE INGENIERIA JULIO GARAVITO Tipo de vinculación Patrocinadora

Participantes

- Nombre: CESAR AUGUSTO HERNANDEZ RINCON Rol en el evento: Organizador
- 2 10 Nombre del evento: Gestión de la Innovación Tecnológica y Digital Tipo de evento: Simposio Ámbito: Nacional Realizado el:2018-11-15 00:00:00:00.0, 2018-11-15 00:00 en BOGOTÁ, D.C. Escuela Colombiana de Ingeniería Julio Garvito Bogota, Colombia

Instituciones asociadas

• Nombre de la institución: ESCUELA COLOMBIANA DE INGENIERIA JULIO GARAVITO Tipo de vinculación Gestionadora

Participantes

- Nombre: CESAR AUGUSTO HERNANDEZ RINCON Rol en el evento: Organizador
- **211** Nombre del evento: Seminario Desarrollo de competencias innovadoras *Tipo de evento*: Seminario Ámbito: Nacional *Realizado el:2019-10-01 00:00:00.00, 2019-10-30 00:00:00.00 en TOCANCIPÁ Instalaciones Alcaldía de Tocancipá*

Instituciones asociadas

- Nombre de la institución: Alcaldia Municipal de Tocancipá Secretaria de Educación Tipo de vinculación Patrocinadora
- Nombre de la institución: ESCUELA COLOMBIANA DE INGENIERIA JULIO GARAVITO Tipo de vinculación Patrocinadora

Participantes

- Nombre: CESAR AUGUSTO HERNANDEZ RINCON Rol en el evento: Organizador
- Nombre: OSCAR VILLADA VARGAS Rol en el evento: Organizador
- 212 Nombre del evento: ECICIENCIA 2020 Tipo de evento: Congreso Ámbito: Nacional Realizado el:2020-10-21 00:00:00.0, 2020-10-23 00:00:00.0 en BOGOTÁ, D.C. Virtual

Instituciones asociadas

• Nombre de la institución: ESCUELA COLOMBIANA DE INGENIERIA JULIO GARAVITO Tipo de vinculación Patrocinadora

Participantes

- Nombre: ADRIANA MARCELA ZAMBRANO SANCHEZ Rol en el evento: Organizador
- Nombre: CAMILO ANDRES ROJAS PARDO Rol en el evento: Organizador
- Nombre: CESAR AUGUSTO HERNANDEZ RINCON Rol en el evento: Organizador
- Nombre: DIANA CAROLINA CABRA BALLESTEROS Rol en el evento: Organizador
- Nombre: ERIKA SOFIA OLAYA ESCOBAR Rol en el evento: Organizador
- Nombre: FREDY OSWALDO CARRENO SANCHEZ Rol en el evento: Organizador
- Nombre: JOSE ARTURO RODRIGUEZ Rol en el evento: Organizador
- Nombre: JUAN CARLOS ILLERA CORREAL Rol en el evento: Organizador
- Nombre: MARTHA EDITH ROLON RAMIREZ Rol en el evento: Organizador
- Nombre: OSCAR VILLADA VARGAS Rol en el evento: Organizador
- Nombre: RAUL ANTONIO TORRES SALAMANCA Rol en el evento: Organizador

Fortalecimiento o solución de asuntos de interés social

- 🗸 Apropiación social del conocimiento Proceso de Apropiación Social del Conocimiento para el fortalecimiento o solución de asuntos de interés social
 - Nombre del producto: Formación para la investigación Semilleros (Semillero de Cultura Organizacional), Fecha de presentación: 2018 Febrero, Medio de verificación: https://ldrv.ms/b/s!Ald7lwYSU7AyiPFYPj15wow-cN0r_A?e=ZkAwhE, Licencia creative: Atribución-No Comercial-Compartir Igual, Formato: PDF (.pdf), XHTML or HTML (.xhtml, .html), Proyecto vinculado: Desarrollo de una estrategia para la Formación para la investigación (Semilleros)

Datos generales Actividades formación Actividades evaluador Apropiación social Producción bibliográfica Producción Técnica

Más información Producción en arte Buscar

Informes de investigación

· Producción técnica - Informes de investigación

CESAR AUGUSTO HERNANDEZ RINCON, Competencias y Cultura Organizacional para la Innovación en el Sector de la Metalmecánica de Bogotá. En: Colombia, 2022.

Areas:

Ciencias Sociales -- Economía y Negocios -- Negocios y Management,

Proyectos

Tipo de provecto: Investigación y desarrollo

Estrategias para mejorar la competitividad de la mipyme en Iberoamérica

Inicio: Enero 2023 Fin: Mayo 2023 Duración

Resumen

La Universidad Escuela Colombiana de Ingeniería Julio Garavito a través de la alianza entre REUNE-ASCUN, CLADEA, FAEDPYME y MOTIVA, participa en el Observa torio Iberoamericano de la Mipyme, y ha impulsado el estudio ¿Estrategias para mejorar la competitividad de la mipyme en Iberoamérica¿, que busca obtener informació n relevante sobre las estrategias que se desarrollan en los países para incentivar la competitividades de las micro, pequeñas y medianas empresas.

Tipo de proyecto: Extensión y responsabilidad social CTI

Convenio de cooperación académica para desarrollar competencias profesionales innovadoras, dinámicas y útiles para la comunidad del municipio de Tocancipá

Inicio: Mayo 2019 Fin: Mayo 2020 Duración

Resumen

Convenio de cooperación suscrito entre la Alcaldía del municipio de Tocancipá y la Escuela colombiana de Ingeniería con el fin de desarrollar competencias profesionale s innovadoras, dinámicas y útiles para la comunidad del municipio (empresarios, comerciantes, estudiantes y funcionarios de la Alcaldía) por medio del manejo de herra mientas de computación e internet.

Tipo de proyecto: Investigación y desarrollo

Desarrollo de una estrategia para la Formación para la investigación (Semilleros)

Inicio: Febrero 2018 Fin: Diciembre 2021 Duración

Resumen

El acompañamiento en el Semillero Jóvenes Emprendedores se realiza en aras de apoyar proyectos de investigación y desarrollo de Modelos de negocio alineados a lo s focos definidos por el modelo de Emprendimiento (Salud y ciencias de la vida, Agro, desarrollo rural y medio ambiente, Ciudades inteligentes, Infraestructura, Competit ividad empresarial y Economía Naranja), a través de talleres, reuniones semanales, participación en eventos, entre otros. Por parte del Semillero de Cultura Organizacio nal se busca analizar las diferentes concepciones y expresiones prácticas de la cultura organizacional, tanto en empresas como en emprendimientos de base tecnológic a.

☼ Tipo de proyecto: Investigación y desarrollo Competencias y Cultura Organizacional para la innovación Inicio: Enero 2019 Fin: Enero 2022 Duración

Resumen

Es un proyecto conjunto de los Grupos de Investigación EMTEC (Empresas de Base Tecnológica) y CIMSER (Centro de Investigación en Mercancías y Servicios) de la Escuela Colombiana de Ingeniería Julio Garavito. El proyecto tiene los siguientes objetivos: 1. Establecer los campos (materiales, procesos de manufactura y desarrollo de productos) en que ocurre la innovación en empresas de los subsectores de la metalmecánica en Bogotá; 2. Conocer sobre las actividades, ámbitos e importancia de la innovación, las características de competencias de los recursos humanos y los rasgos más destacados de la cultura empresarial, de empresas innovadoras en sentido amplio o con potencial de innovación del sector de la metalmecánica de Bogotá y las correspondientes políticas empresariales. De esa manera, con el proyecto se podrá n comprender los elementos de cultura organizacional y de competencias que permiten que emerjan, se desarrollen y expandan procesos exitosos de innovación en em presas del sector de la metalmecánica de Bogotá. Ese conocimiento será útil para los procesos de interacción y de cooperación entre las empresas y la academia y de u nas y otra con el estado.

✓ Tipo de proyecto: Extensión y responsabilidad social CTI

Aunar esfuerzos institucionales para el desarrollo del evento XVII Simposio de Administración de Empresas, aprobado en el marco de la segunda convocatoria de asignación de recursos 2018

Inicio: Septiembre 2018 Fin: Noviembre 2018 Duración

Resumen

Generar conciencia innovadora e incentivar a los asistentes para iniciar proyectos empresariales innovadores y competitivos.

▼ Tipo de proyecto: Extensión y responsabilidad social CTI

Aunar esfuerzos institucionales para el desarrollo del evento XVI Simposio de Administración de Empresas, aprobado en el marco de la segunda convocatoria de asignación de recursos 2017

Inicio: Septiembre 2017 Fin: Noviembre 2017 Duración

Resumen

OBJETIVO GENERAL: Ofrecer a los asistentes las diferentes herramientas gerenciales que permitan fomentar y desarrollar las capacidades innovadoras de una empre sa con el fin de lograr el éxito en la introducción y desarrollo de nuevos productos y nuevos mercados. OBJETIVOS ESPECÍFICOS: *Conocer la forma para asegurar la efectividad de los procesos de Innovación desde la generación de ideas hasta la entrada al mercado del nuevo producto o el nuevo servicio. *Impulsar entre los asistent es la capacidad creativa e innovadora para atender los problemas en las organizaciones o en la creación de nuevas empresas. *Contribuir en el desarrollo de las compet encias empresariales de los profesionales que buscan generar riqueza y desarrollo social a través de la innovación de la creación de nuevas empresas. *Estimular el est udio y la investigación en la exploración de oportunidades de negocio, orientadas a satisfacer las verdaderas necesidades del mercado.